臺灣嘉義地方法院民事判決
110年度嘉簡字第772號
原      告  林翠玉  
訴訟代理人  劉志明  

被      告  王俊傑  
上列當事人間因被告過失傷害案件，原告提起刑事附帶民事訴訟
請求侵權行為損害賠償事件，經本院刑事庭以110年度交附民字
第21號裁定移送前來，本院於民國110年12月8日言詞辯論終結，
判決如下：
　　主  文
被告應給付原告新臺幣29,501元，及自民國110年3月16日起至清
償日止，按週年利率百分之5計算之利息。
原告其餘之訴駁回。
訴訟費用新臺幣由被告負擔197元，餘由原告負擔。 
本判決第1項得假執行。但被告如以新臺幣29,501元為原告供擔
保，免為假執行。
原告其餘假執行之聲請駁回。
    事實及理由
壹、程序部分 
    訴狀送達後，原告不得將原訴變更或追加他訴。但擴張或減
    縮應受判決事項之聲明者，不在此限。民事訴訟法第255條
    第1項第3款定有明文。原告原起訴請求被告給付新臺幣(下
    同)15萬元及其遲延利息，嗣捨棄車損請求，並擴張追加醫
    療費用及看護費用之損害賠償請求金額，惟應受判決事項之
    聲明之總金額相同，核與民事訴訟法第255條第1項第2款規
    定相符，應予准許，先予敘明。
貳、實體部分
一、原告主張：
  ㈠被告於民國109年5月16日下午1時許，騎乘車牌號碼000-000
    號普通重型機車(下稱甲機車)，沿嘉義市西區保安一路由東
    往西方向行駛至與八德路交岔路口前時，原應注意車輛行駛
    至行車管制號誌之交岔路口，其行進應遵守燈光號誌之指示
    ，而依當時天候狀況良好並無不能注意之情事，竟疏未注意
    及此即貿然闖越紅燈號誌向前直行欲通過該交岔路口，適有
    原告騎駛車牌號碼000-0000號普通重型機車(下稱乙機車)，
    沿八德路由北往南方向亦行駛至該交岔路口，見狀後因避煞
    不及致甲、乙兩車發生碰撞，原告因此受有左側髕骨閉鎖性
    骨折及四肢多處擦挫傷之傷害（下稱系爭傷害）。原告因此
    遭受下列損害：
　1.醫療費用48,344元：原告因系爭事故自110年5月16日至110
    年10月28日至衛生福利部嘉義醫院（下稱嘉義醫院）支出如
    附表一所示之醫療費用共計48,344元。
　2.看護費用104,200元：自109年5月19日至109年8月2日期間委
    請看護照顧，支出如附表二所示之看護費用共計104,200元
    。
　㈡以上共計152,544元，僅向被告請求150,000元，爰依侵權行
    為之法律關係，提起本件訴訟等語。
　㈢並聲明：⒈被告應給付原告150,000元，及自起訴狀繕本送達
    翌日起至清償日止，按週年利率百分之5計算之利息。⒉原告
    願供擔保，請准宣告假執行。
二、被告則以：原告也有未兩段式待轉之過失，且原告看到被告
    應減速慢行而非直衝過來，被告亦有受傷卻未對原告提告。
    又原告所提單據不清，為何附表二編號2所示已有半日看護
    ，附表二編號3所示重疊日期又要全日看護？另被告目前並
    無好的工作又有父親需要照料，實無能力理賠原告等語，資
    為抗辯，惟未為答辯聲明。
三、本院之判斷：
　㈠原告主張兩造於上開時、地因被告闖越紅燈發生車禍，致原
    告人車倒地而受有系爭傷害之事實，業據其提出衛生福利部
    嘉義醫院出具之診斷證明書為證（本院卷第55頁），而被告
    上開過失傷害犯行，經本院110年度交易字第36號判決判處
    有期徒刑3月確定在案，並有本院上開刑事判決在卷可查（
    本院卷第9至13頁），且經本院調取前開卷宗核閱屬實，此
    部分之事實，堪可認定。
　㈡按因故意或過失，不法侵害他人之權利者，負損害賠償責任
    。汽車、機車或其他非依軌道行駛之動力車輛，在使用中加
    損害於他人者，駕駛人應賠償因此所生之損害。不法侵害他
    人之身體或健康者，對於被害人因此喪失或減少勞動能力，
    或增加生活上之需要時，應負損害賠償責任。民法第184條
    第1項前段、第191條之2前段、第193條第1項分別定有明文
    。本件被告駕車行經交岔路口，本應注意遵守燈光號誌及車
    前狀況，並隨時採取必要之安全措施。被告竟疏未注意及此
    ，貿然闖越紅燈，致撞及原告所騎乘之乙機車，原告因而人
    車倒地受有上開傷害，可認被告闖越紅燈之過失行為與原告
    所受損害間，存有相當因果關係，原告依據民法侵權行為之
    法律關係請求被告賠償所受損害洵屬正當，應予准許。
　㈢茲就原告之請求是否妥當，分述如下：
　⒈醫療費用部分：原告主張其因系爭傷害需多次前往醫院門診
    等相關醫療支出（如附表一所示），並請求被告給付48,344
    元等語。本院審酌原告提出的診斷證明書及醫療費用收據之
    結果，認為前開醫療費用均與系爭事故有關，且屬必要費用
    ，應予准許。
　⒉看護費用：　
　  原告主張支出附表二所示看護費用104,200元，此為被告所
    否認，並以前詞置辯。依據衛生福利部嘉義醫院出具之診斷
    證明書所載原告於109年5月16日至急診及住院，於109年5月
    18日接受骨折復位骨釘內固定手術，於109年5月27日出院，
    需專人照顧1個月；住院期間需專人照護等語（警卷第11頁
    ，本院卷第55頁），故原告請求109年5月19日8時至109年5
    月27日10時之「住院期間」看護費用17,800元及109年6月2
    日至109年7月2日「專人照顧1個月」之看護費用36,000元，
    核屬正當。至原告另主張自109年6月3日至109年6月9日之看
    護費13,200元，及自109年7月2日至109年8月2日看護費用37
    ,200元部分，固提出免用統一發票收據及照顧服務收據為證
    （本院卷第37、43頁），惟並無相關診斷證明可資佐證原告
    自109年7月2日至109年8月2日此段期間需專人照顧，也無證
    據證明原告「109年6月3日至109年6月9日」需要兩名看護之
    必要，故原告此部分之請求均不予准許。從而，原告得請求
    被告給付之看護費用為53,800元【計算式：17,800元＋36,00
    0元＝53,800元】，逾此範圍部分，則不應准許。
  ㈣又損害之發生，被害人與有過失者，法院得減輕賠償金額或
    免除之，民法第217條第1項定有明文。且民法第217條規定
    之目的，在謀求加害人與被害人間之公平，故在裁判上法院
    得依職權減輕或免除之(最高法院85年台上字第1756號判例
    意旨參照）。另法院對於賠償金額減至何程度，抑為完全免
    除，應斟酌雙方原因力之強弱與過失之輕重以定之(最高法
    院54年台上字第2433號判例意旨參照)。被告騎乘甲機車闖
    紅燈進入路口，為肇事主因，而原告騎乘乙機車，未依標誌
    、標線指示兩段式轉彎，此據原告於刑事案件審理時自承在
    卷（本院刑事卷第124頁），應認其亦有過失，則原告應為
    肇事次因。因此，本院綜合雙方上開過失情節及相關事證後
    ，認為原告與被告過失比例應為3：7。依此計算，原告得請
    求被告賠償之金額為71,501元【計算式：（48,344元＋53,80
    0元）×7/10≒71,501元，小數點以下四捨五入】。
  ㈤復按保險人依本法規定所為之保險給付，視為被保險人損害
    賠償金額之一部分；被保險人受賠償請求時，得扣除之，強
    制汽車責任保險法第32條定有明文。經查，原告因本件事故
    已領得42,000元之強制險理賠金乙節，為兩造所不爭執，即
    應自原告所受損害賠償金額中扣除，則扣除後原告得請求之
    賠償金額為29,501元【計算式：71,501元－42,000元＝29,501
    元】。
  ㈥末按給付有確定期限者，債務人自期限屆滿時起，負遲延責
    任；給付無確定期限者，債務人於債權人得請求給付時，經
    其催告而未為給付，自受催告時起，負遲延責任；其經債權
    人起訴而送達訴狀，或依督促程序送達支付命令，或為其他
    相類之行為者，與催告有同一之效力，民法第229條第1項、
    第2項定有明文。復按遲延之債務，以支付金錢為標的者，
    債權人得請求依法定利率計算之遲延利息；但約定利率較高
    者，仍從其約定利率；應付利息之債務，其利率未經約定，
    亦無法律可據者，週年利率為百分之5，民法第233條第1項
    、第203條亦分別明定。查本件原告對被告請求之損害賠償
    債權，核屬無確定期限之給付，既經原告起訴，而於110年3
    月15日送達，有本院之送達證書明在卷足佐（附民卷第7頁
    ），被告迄未給付，當應負遲延責任。故原告請求被告自起
    訴狀繕本送達被告翌日即110年3月16日起，按週年利率百分
    之5計算之法定遲延利息，核無不合，應予准許。
四、綜上所述，原告基於侵權行為法律關係，請求被告給付29,5
    01元，及自110年3月16日起至清償日止，按週年利率百分之
    5計算之利息，為有理由，應予准許；逾此範圍之請求，則
    屬無據，應予駁回。
五、本件原告勝訴部分係就民事訴訟法第427條訴訟適用簡易程
    序所為被告敗訴之判決，依同法第389條第1項第3款規定，
    應依職權宣告假執行，故原告請求本院供擔保宣告假執行，
    僅係促使本院依職權宣告之提醒，本院無庸另命原告供擔保
    。本院併依同法第392條第2項規定，依職權宣告被告預供擔
    保後，得免為假執行。至於原告受敗訴判決部分，其假執行
    之聲請即欠缺依據，應併予駁回。
六、本件事證已臻明確，兩造其餘攻擊防禦方法及證據，核與判
    決之結果不生影響，爰不一一論列，併此敘明。
七、訴訟費用負擔之依據：民事訴訟法第79條。本件原係以刑事
    附帶民事訴訟起訴，無庸徵繳裁判費，惟經移送本院民事庭
    審理後，原告追加請求部分經核第一審裁判費為1,000元，
    其中被告負擔197元，餘由原告負擔。
中　　華　　民　　國　　110 　年　　12　　月　　22　　日
                  臺灣嘉義地方法院嘉義簡易庭
                                  法　官　周欣怡
以上正本係照原本作成。
如對本判決上訴，須於判決送達後20日內向本庭（嘉義市文化路
308之1號）提出上訴狀（均須按他造當事人之人數附繕本）。如
委任律師提起上訴者，應一併繳納上訴審裁判費。
中　　華　　民　　國　　110 　年　　12　　月　　22　　日
                                  書記官  葉芳如
附表一：醫療費用
項次 時間 金額（新臺幣） 備註 1 109年5月16日至109年5月27日         52,399元 骨科 2 109年6月01日         160元 骨科 3 109年6月16日 230元 骨科 4 109年8月12日 300元 骨科 5 109年10月28日 130元 骨科 
附表二：看護費用
項次 時間 金額（新臺幣） 備註 1 109年5月19日8時至109年5月27日10時       17,800元 共8日2小時 2 109年6月2日至109年7月2日       36,000元 共30日 1,200元×30 3 109年6月3日至109年6月9日 13,200元 共6日  4 109年7月2日至109年8月2日 37,200元 共31日 1,200元×31